臺灣高雄地方法院刑事判決
111年度交簡上字第48號
上  訴  人  
即  被  告  林政孝


上列上訴人即被告因公共危險案件，不服本院高雄簡易庭110年
度交簡字第3106號中華民國111年1月25日刑事簡易判決（偵查案
號：110年度速偵字第3359號），提起上訴，本院管轄之第二審
合議庭判決如下：
    主  文
上訴駁回。
    事實及理由
一、證據能力部分：
    按被告以外之人於審判外之陳述，雖不符前4條（即刑事訴
    訟法第159 條之1至之4）之規定，而經當事人於審判程序同
    意作為證據，法院審酌該言詞陳述或書面陳述作成時之情況
    ，認為適當者，亦得為證據，刑事訴訟法第159條之5第1 項
    定有明文。經查，檢察官、上訴人即被告林政孝（下稱被告
    ）就本判決所引用下列各項屬於審判外陳述之證據，均同意
    作為證據（交簡上卷第55頁），且本院審酌該證據作成情況
    均無不適當之情形，是依前開規定，認得作為本案證據。
二、本案經本院審理結果，認第一審判決認事、用法及量刑均無
    不當，應予維持。爰依刑事訴訟法第373 條規定，本判決之
    事實、證據及理由，除增列「被告於本院審理時之自白」為
    證據外；原審判決關於「刑法第185條之3第1項第1款」之記
    載，均補充為「修正前刑法第185條之3第1項第1款」外，其
    餘均引用第一審判決書之記載（如附件），另補充如下：
　　按行為後法律有變更者，適用行為時之法律，但行為後之法
    律有利於行為人者，適用最有利於行為人之法律，刑法第2
    條第1項定有明文。被告行為後，刑法第185條之3業於111 
    年1月28日經總統公布修正施行，並自同年1月30日起生效。
    修正前之刑法第185條之3第1項第1款原規定：「駕駛動力交
    通工具而有下列情形之一者，處2年以下有期徒刑，得併科2
    0萬元以下罰金：一、吐氣所含酒精濃度達每公升0.25毫克
    或血液中酒精濃度達百分之0.05以上」，修正後之條文則為
    ：「駕駛動力交通工具而有下列情形之一者，處3年以下有
    期徒刑，得併科30萬元以下罰金：一、吐氣所含酒精濃度達
    每公升0.25毫克或血液中酒精濃度達百分之0.05以上」，經
    比較修正前後之法律，新法提高有期徒刑及罰金刑之法定最
    高刑度，是本案經新舊法比較之結果，應以被告行為時之法
    律即修正前之刑法第185條之3第1項第1款對被告較為有利。
    原審雖未及審酌上開新舊法比較，然此未及審酌於原審判決
    適用舊法之結論不生影響，毋庸以此為由對原判決予以撤銷
    改判，併此敘明。
三、被告上訴意旨略以：被告係於前一日晚上飲用藥酒後在家休
    息，翌日騎乘機車出門買菜，因交通違規而為警攔查，並配
    合員警進行酒精吐氣測試後始知體內尚受酒精影響，又其最
    近因跌倒而進行膽囊切除，經濟狀況不佳，原審量刑過重，
    請求撤銷改判並予以從輕量刑等語。經查：
（一）按量刑輕重，係屬事實審法院得依職權自由裁量之事項，
      苟已斟酌刑法第57條各款所列情狀而未逾越法定刑度，不
      得遽指為違法。又在同一犯罪事實與情節，如別無其他加
      重或減輕之原因，下級審量定之刑，亦無過重或失輕之不
      當之情形，則上級審法院對下級審法院之職權行使，原則
      上應予尊重（最高法院72年度台上字第6696號、75年度台
      上字第7033號、85年度台上字第2446號判決意旨參照）。
（二）原審以被告所犯不能安全駕駛動力交通工具犯行，事證明
      確，並審酌酒後不應駕車之觀念，已透過教育、宣導及各
      類媒體廣為宣傳，被告應無不知之理，詎仍無視其他交通
      使用者之安全，在酒測值達每公升0.32毫克之情形下，騎
      乘普通重型機車上路，第2次違犯本罪，所為實有非是，
      惟念被告坦承犯行之態度，兼衡其警詢自述之智識程度、
      經濟能力及生活狀況等一切情狀，量處被告有期徒刑4月
      ，併科罰金新臺幣（下同）5,000元，並諭知如易科罰金
      、易服勞役，均以1,000元折算1日。原審認事用法核無違
      誤，並已斟酌刑法第57條規定之量刑事由，所量處之刑度
      並未逾越法定刑度範圍，亦難認有何輕重明顯失衡而違反
      罪刑相當性之情形，是原審自由裁量之職權行使，自應予
      以尊重。從而，被告以原審量刑過重為由提起上訴，指摘
      原判決不當，請求撤銷改判，為無理由，應予駁回。
據上論斷，應依刑事訴訟法第455條之1第1項、第3項、第368 條
、第373條，判決如主文。
本案經檢察官高志程聲請簡易判決處刑，檢察官邱柏峻到庭執行
職務。
中　　華　　民　　國　　111 　年　　7 　　月　　27　　日
                  刑事第四庭  審判長法  官  王俊彥
　　　　　　　　　                  法  官  姚億燦
　　　　　　　　　                  法　官  楊書琴
以上正本與原本無異。　　　　　　　　　
不得上訴。
中　　華　　民　　國　　111 　年　　7 　　月　　27　　日
                                    書記官  王珮綺   
附件：
臺灣高雄地方法院刑事簡易判決
                                   110年度交簡字第3106號
聲  請  人  臺灣高雄地方檢察署檢察官 
被　　　告　林政孝　男　民國00年0月00日生
                    身分證統一編號：Z000000000號
                    住○○市○○區○○○路00巷00號
                    居高雄市○○區○○里○○路00號
上列被告因公共危險案件，經檢察官聲請以簡易判決處刑（110
年度速偵字第3359號），本院判決如下：
   主  文
林政孝犯不能安全駕駛動力交通工具罪，累犯，處有期徒刑肆月
，併科罰金新臺幣伍仟元，有期徒刑如易科罰金，罰金如易服勞
役，均以新臺幣壹仟元折算壹日。
    事實及理由
一、本案犯罪事實與證據，均引用檢察官聲請簡易判決處刑書之
    記載（如附件）。
二、核被告林政孝所為，係犯刑法第185 條之3 第1 項第1 款不
    能安全駕駛動力交通工具罪。
三、被告前因酒後駕車之公共危險案件（下稱前案），經臺灣臺
    南地方法院以107 年度交簡字第656 號判決判處有期徒刑3
    月，嗣上訴後經撤回上訴而告確定，於民國107 年12月3 日
    易科罰金執行完畢，有臺灣高等法院被告前案紀錄表1 份在
    卷可參，其於受有期徒刑執行完畢後，5 年以內故意再犯本
    件有期徒刑以上之罪，為累犯。本院依司法院釋字第775 號
    解釋意旨，審酌前案與本案同屬酒後駕車之公共危險案件，
    二者罪名相同，被告受前開刑之執行完畢後，猶再犯本案，
    可見前次所科刑罰未能使被告確實理解自身行為之不當，堪
    認其主觀上具有特別惡性，且對刑罰之反應力薄弱，而有加
    重其刑之必要，是依刑法第47條第1 項之規定，加重其刑。
四、爰以行為人之責任為基礎，審酌酒後不應駕車之觀念，已透
    過教育、宣導及各類媒體廣為宣傳，被告應無不知之理，詎
    仍無視其他交通使用者之安全，在酒測值達每公升0.32毫克
    之情形下，騎乘普通重型機車上路，第2 次違犯本罪，有前
    揭前案紀錄表在卷可參，所為實有非是；惟念其坦承犯行之
    態度；兼衡其警詢自述之智識程度、經濟能力及生活狀況等
    一切情狀，量處如主文所示之刑，並諭知以新臺幣1000元折
    算1 日之易科罰金及易服勞役折算標準。
五、依刑事訴訟法第449 條第1 項前段、第3 項、第454 條第2
    項，刑法第185 條之3 第1 項第1 款、第47條第1 項、第41
    條第1 項前段、第42條第3 項，刑法施行法第1 條之1 第1
    項，逕以簡易判決處刑如主文。
六、如不服本件判決，得自收受送達之日起20日內，向本院提起
    上訴狀（須附繕本），上訴於本院管轄之第二審地方法院合
    議庭。本案經檢察官高志程聲請以簡易判決處刑。
中　　華　　民　　國　 111　　年　　1 　　月　　25　　日
                  高雄簡易庭    法  官  李爭春
以上正本證明與原本無異。
如不服本判決，應於判決送達之日起20日內向本院提出上訴書狀
。　　　　　　　　　　　　　　　　　　　　　　　　　
因疫情而遲誤不變期間，得向法院聲請回復原狀。
中　　華　　民　　國　 111　　年　　1 　　月　　25　　日
                                書記官  李宗諺
附錄本判決論罪科刑法條：
中華民國刑法第185 條之3 第1 項
駕駛動力交通工具而有下列情形之一者，處二年以下有期徒刑，
得併科二十萬元以下罰金：
一、吐氣所含酒精濃度達每公升零點二五毫克或血液中酒精濃度
    達百分之零點零五以上。
二、有前款以外之其他情事足認服用酒類或其他相類之物，致不
    能安全駕駛。
三、服用毒品、麻醉藥品或其他相類之物，致不能安全駕駛。
附件：
臺灣高雄地方檢察署檢察官聲請簡易判決處刑書
                                   110年度速偵字第3359號
    被　　　告　林政孝　男　44歲（民國00年0月00日生）
                        住○○市○○區○○○路00巷00號
                        居高雄市○○區○○路00號
                        國民身分證統一編號：Z000000000號
上被告因公共危險案件，業經偵查終結，認為宜以簡易判決處刑
，茲將犯罪事實及證據並所犯法條分敘如下：
        犯罪事實
一、林政孝前因公共危險案件，經法院判處有期徒刑3月確定，
    於民國107年12月3日易科罰金執行完畢。詎仍不知悔改，於
    110年11月25日20時許，在高雄市○○區○○路00號之住處
    引用蔘茸補藥酒後，明知吐氣所含酒精濃度達每公升0.25毫
    克以上者，已不得駕駛動力交通工具，仍基於酒後駕車之犯
    意，於翌（26）日8時許，在呼氣酒精濃度已逾上開標準之
    情形下，騎乘屬於動力交通工具之車牌號碼000-0000號普通
    重型機車行駛於道路。嗣於同日8時30分許，行經高雄市鳳
    山區三民路與雙慈路口，因迴轉未顯示方向燈為警攔查，復
    經警發現其身有酒味，並於同日8時49分許施以檢測，得知
    其吐氣所含酒精濃度達每公升0.32毫克後，始發現上情。
二、案經高雄市政府警察局鳳山分局報告偵辦。
        證據並所犯法條
一、上揭犯罪事實，業據被告林政孝於警詢及偵訊時均坦承不諱
    ，復有高雄市政府警察局鳳山分局鳳崗所酒精濃度呼氣測試
    報告、呼氣酒精測試器檢定合格證書、高雄市政府警察局舉
    發違反道路交通管理事件通知單及車輛詳細資料報表各1份
    在卷可稽，足認被告之任意性自白與事實相符，其犯嫌應堪
    認定。
二、核被告所為，係犯刑法第185條之3第1項第1款之酒後駕車罪
    嫌。又被告曾受有期徒刑之執行完畢，有刑案資料查註紀錄
    表1份在卷可參，其於5年內故意再犯本件有期徒刑以上之罪
    ，為累犯，請依刑法第47條第1項及司法院大法官會議第775
    號解釋意旨，裁量是否加重其刑。
三、依刑事訴訟法第451條第1項聲請逕以簡易判決處刑。
    此　致
臺灣高雄地方法院
中　　華　　民　　國　 110　　年　　11　　月　　29　　日
                              檢　察　官　高志程